【裁判字號】    97,交聲,800
【裁判日期】    970630
【裁判案由】    交管條例聲異
【裁判全文】
臺灣板橋地方法院交通事件裁定         97年度交聲字第800號
原處分機關  交通部公路總局臺北區監理所
異  議  人  甲○○
上列異議人因違反道路交通管理處罰條例案件，對於交通部公路
總局臺北區監理所於民國97年4 月10日以北監自裁字裁40-AEW49
5 891 號違反道路交通管理事件裁決書所為之裁決處分（原舉發
案號：臺北市政府警察局97年2 月2 日北市警交字第AEW495891
號）不服，聲明異議，本院裁定如下：
    主  文
異議駁回。
    理  由
一、原處分意旨略以：異議人即受處分人甲○○於民國97年2月2
    日20時15分許，駕駛車號DB-0298號自用小客車，行經臺北
    市○○○路○段與舊宗路一段路口，因「違規右轉」為警攔
    停掣單舉發，嗣經原處分機關依道路交通管理處罰條例第48
    條第1 項第2 款、第63條第1 項第1 款規定裁處罰鍰新臺幣
    600 元，並記違規點數1 點。
二、本件異議意旨略以：異議人當時並未見到該路口有禁止右轉
    之標誌，數日後再次行經該路口時，才發現禁止右轉之標誌
    係設立在車道左側上方，且視線剛好遭路樹遮蔽，造成行駛
    於右側車道之駕駛人難以察覺該標誌，況且該路口右側又設
    有往「台北市監理處委託汽車檢驗場」之指示牌，容易造成
    一般駕駛人誤以為可以逕行右轉，是該路口交通標誌、號誌
    之規劃顯然不當，爰請求撤銷原處分云云。
三、按汽車駕駛人轉彎時，不依標誌、標線、號誌之指示者，處
    新臺幣200 元以上600 元以下罰鍰；又汽車駕駛人駕駛汽車
    違反道路交通管理處罰條例第48條規定者，除應依該條項款
    所規定之罰鍰處罰外，並記違規點數1 點，道路交通管理處
    罰條例第48條第1 項第2 款、第63條第1 項第1 款分別定有
    明文。
四、經查：
（一）、異議人即受處分人甲○○於民國97年2月2日20時15分許
        ，駕駛車號DB-0298號自用小客車，行經臺北市○○○
        路○段、舊宗路一段口（舊宗路右轉民權東路），因有
        「違規右轉」之違規為警攔停掣單舉發，並經臺北市政
        府警察局內湖分局查處結果認舉發行為無誤，此有上開
        舉發通知單及臺北市政府警察局內湖分局97年2 月27日
        北市警內分交字第09730326900 號函、97年3 月21日北
        市警內分交字第09730588900 號函影本各乙份在卷可參
        。
（二）、異議人雖提出自車內駕駛座角度拍攝之照片2幀為證，
        以該路口禁止右轉之禁制標誌遭路樹遮蔽，且設置地點
        不當致駕駛人難以識別等語置辯。然觀諸上該照片，車
        輛自舊宗路往民權東路六段方向行駛時，因該禁止右轉
        標誌設置地點係位於路口內側車道上方之民權大橋上，
        致駕駛人自遠方駛近時，視線固可能受種植於內側安全
        島上之行道樹影響，而無從自較遠處即查悉該禁止右轉
        標誌，惟當各該車輛通過行道樹並接近路口時，無論係
        行駛內外側車道，應均能清楚目視該禁止右轉之標誌，
        縱令該標誌之設置地點並非車道正前方，駕駛人仍應負
        有積極之注意義務，尚不得以該標誌於遠方難以察覺或
        不在車道正前方等事由，主張無從知悉相關管制規定。
（三）、至該路口所設置之「臺北市監理處小型車檢驗場」等指
        示牌，亦僅係單純告示上開檢驗場地點所在方向，非謂
        行駛於舊宗路之車輛可不顧禁止右轉管制而逕依該指示
        牌右轉，異議人顯然有所誤認。
五、綜上調查，本件異議人有不依交通標誌指示而違規右轉之事
    實已臻明確；此外復查無異議人之違規行為有不可歸責事由
    ，其前開所辯自不足採。原處分機關依道路交通管理處罰條
    例第48條第1 項第2 款、第63條第1 項第1 款規定，裁處異
    議人罰鍰新臺幣600 元，並記違規點數1 點，於法並無違誤
    。是以本件異議為無理由，應予駁回。
據上論斷，應依道路交通案件處理辦法第19條，裁定如主文。
中    華    民    國    97    年    6     月    30    日
                  交通法庭  法  官 陳坤地
上列正本證明與原本無異。
如不服本裁定，應於裁定送達後5日內敘明抗告理由，向本院提
出抗告狀。
                            書記官 林壯隆
中    華    民    國    97    年    7     月    2     日


司法院資訊處製作；財團法人民間司法改革基金會備份。
